臺灣高雄地方法院民事判決　九十二年度訴字第三三六一號
　　原　　　告　丙○○
　　訴訟代理人　周中臣律師
　　　　　　　　黃錫耀律師
　　被　　　告　甲○○
　　訴訟代理人　丁○○
　　被　　　告　洋基流通事業股份有限公司
　　法定代理人　乙○○
　　訴訟代理人　柯尊仁律師
右當事人間返還買賣價金等事件，經本院於民國九十三年九月一日言詞辯論終結，判
決如左：
    主    文
被告甲○○或被告洋基流通事業股份有限公司應給付原告新台幣玖拾伍萬元，及自民
國九十二年十二月十八日起至清償日止，按年息百分之五計算之利息。
訴訟費用由被告連帶負擔。
本判決第一項於原告以新台幣拾貳萬元為被告供擔保後，得假執行，但被告如以新
台幣玖拾伍萬元為原告預供擔保，得免為假執行。
    事    實
甲、原告方面：
  一、聲明：
    (1)被告甲○○或被告洋基流通事業股份有限公司（下稱洋基公司）應給付原告新
      台幣（下同）九十五萬元，及自本起訴狀繕本送達翌日起至清償日止，按年息
      百分之五計算之利息。
    (2)訴訟費用由被告負擔。
    (3)願供擔保，請准為假執行之宣告。
  二、陳述：
    (1)被告甲○○原係坐落高雄市○鎮區○○段一小段八０二－六四地號土地，及其
      上門牌號碼高雄市○鎮區○○街一六六巷一號（下稱系爭房地）之所有權人，
      原告在知悉系爭房地在委由被告洋基公司仲介出賣下，乃向被告洋基公司洽詢
      價格及系爭房地狀況事宜，當時被告洋基公司職員向原告告知緊鄰出賣房屋旁
      有一平面變電室，但其電磁波甚低不妨礙人體健康等語，原告遂與被告洋基公
      司簽訂不動產購買意願書，嗣後並以總價四百九十五萬元與被告甲○○簽訂買
      賣契約書，被告洋基公司於九十二年十一月六日與原告辦理交屋程序時，在原
      告檢視被告所交付之所有權狀及使用執照時，竟發現其上載有地下一層面積二
      九‧九一平方公尺之變電室，原告依該記載認變電室應在系爭房地之下方，旋
      與電公司人員洽接會勘後，證實變電室確位於原告所購建物之下方，原告遂要
      求被告洋基公司應與被告甲○○協商為買回或支付應減少價金九十五萬元之方
      式為解決，但被告卻置之不理。
    (2)因原告所購系爭房地有變電室之存在，原告對該基地自無從為興建等用途之使
      用，且該房地出賣時，其客觀交易價值亦顯較基地內無變電室存在者為低，足
      見被告甲○○所出售之系爭房地顯具有物之瑕疵，且系爭房地在具有該瑕疵之
      情況下，其交易價值應不會高於四百萬元，又被告甲○○係委由被告洋基公司
      代為處理出賣事宜，則被告洋基公司就該買賣而言即屬被告甲○○之履行輔助
      人，而被告洋基公司關於本件買賣債務之履行既有故意或過失之情形，依民法
      第二百二十四條規定，被告甲○○即應與自己之故意或過失負同一責任，則依
      民法第三百五十四條、第三百五十九條、第二百二十七條之規定，被告甲○○
      應給付原告應減少之價金或賠償損害九十五萬元。
    (3)被告洋基公司係不動產仲介業者，理應對於影響價格之房地情形有相當瞭解之
      專業能力，且原告與被告洋基公司間乃具居間及委任之混合契約，洋基公司既
      有向原告收取仲介報酬，其自應對原告負善良管理人之注意，應善盡注意、調
      查之義務，並將該等情況向委託購買之原告告知，而被告洋基公司在本件仲介
      時，應可從所持有之使用執照查知系爭房地地下室有變電室存在，惟被告洋基
      公司卻未盡其義務，使原告未能及時發覺，遭受至少達多支出九十五萬元之損
      害，爰依民法第一百八十四條、第一百八十八條、第二百二十七條、第五百三
      十五條、第五百四十四條、第五百六十七條之規定，請求被告洋基公司賠償損
      害九十五萬元。
    (4)又本件二被告係客觀具有同一目的，本於各別之之發生原因，而對原告各付全
      部給付之債務，且因被告一人為全部給付，他被告之債務亦告消滅，是本件為
      不真正連帶債務。
  三、證據：提出不動產購賣意願書、買賣契約書、土地及建物所有權狀、使用執照
      、照片為證。並聲請就系爭房地之價格為鑑定。
乙、被告洋基公司方面：
  一、聲明：請求駁回原告之訴，若受不利判決，願供擔保，請准免為假執行之宣告
      。
  二、陳述：
    (1)被告洋基公司對於系爭房地之使用情況、所有權狀、出賣人身分證明文件及其
      他相關文件，已盡詳查及告知之義務，被告固曾告知原告緊鄰出賣房屋旁為台
      電之變電室，惟從未說明是平面變電室，被告洋基公司受被告甲○○委託出售
      系爭房地，被告洋基公司所能調查、注意之範圍亦僅限於房屋內部及外觀是否
      存有瑕疵，台電公司之變電室為鄰地，在未得鄰地所有權人同意下，被告洋基
      公司根本不可能進入鄰地查看，更無從發現該變電室係位於上開房地之正下方
      ，而依該建物所有權狀之記載，並無地下室，是被告洋基公司以專業知識提供
      原告相關文件，已盡善良管理人之義務。
    (2)又從使用執照上可知，昱成建設股份有限公司建築該批建築物時，地下室係集
      中於Ａ、Ｂ二棟，變電室係位於地下一層，又被告甲○○之房屋係位於Ｈ棟，
      並非位於Ａ、Ｂ二棟，房內又無可達地下室之通道，自外部觀之，變電室顯係
      坐落在平面，而無從令人產生地下二九點九一平方公尺之遐想，且使用執照復
      未載明變電室坐落之地號土地，故被告洋基公司審查上開文件，對照房屋現況
      ，實有理由相信該房地並無地下層，是被告洋基公司並無過失。
  三、證據：提出使用執照為證。
丙、被告甲○○方面：
  一、聲明：請求駁回原告之訴，若受不利判決，願供擔保，請准免為假執行之宣告
      。
  二、陳述：
    (1)原告於買屋時既已受告知有變電室，且認被告洋基公司於仲介時已持有完整之
      使用執照，可輕易查知系爭房地地下室變電室之位置，則原告於簽約時，顯已
      知悉地下室有變電室之設置，況系爭房地為成屋，原告可就房地之外觀、使用
      執照之記載，於訂約前透過自己之觀察，決定是否應買，是原告主張交屋後始
      發覺尚有地下變電室一節，殊難採信。縱認原告於購屋後才知悉變電室之位置
      ，惟該變電室之上方係車庫位置，非房屋內部，況被告洋基公司於交易前已告
      知有變電室存在，原告若認變電室為交易之重要事項，其於購屋前即應親自查
      看，但原告仍怠於調查，此仍應歸責於原告自己之過失，其主張減少價金，難
      認有理。
    (2)該變電室之設置，係供週邊全部住戶共同使用之設備，並已詳載於使用執照中
      ，足徵變電室為必要且合法之設施，則縱該變電室恰好位於原告所購建物之基
      地內，系爭房地如何減損其價值、效用或品質，是否可認為屬物之瑕疵部分，
      又變電室設於系爭房地之正下方，與設置於系爭房地之左右邊，就電磁波影響
      人體健康之程度是否生何等差異，原告亦未證明，故原告顯應先就變電室之設
      置屬物之瑕疵負舉證之責。
    (3)本件交易價格與基地周邊其他房價相仿，系爭房地市價如何低於四百萬元，原
      告亦應負舉證之責，又被告前係以四百九十五萬元承購，再以同價轉售，並無
      明顯過高之情，且扣除仲介費後，係賠本出售，被告若有隱瞞情事，大可委託
      高價出售，況系爭房地所有資料被告均完全交於被告洋基公司，原告除有足夠
      之審閱期間可以詳閱契約並要求洋基公司提出相關文件外，對於系爭房地之外
      觀及相關設施亦可親自前往觀察，原告既認以四百九十五萬元購買系爭房地尚
      屬合理，則其嗣後主張受損失，有悖經驗法則。
  三、證據：提出契約書為證。
    理    由
一、原告主張被告甲○○原係坐落高雄市○鎮區○○段一小段八０二－六四地號土地
    ，及其上門牌號碼高雄市○鎮區○○街一六六巷一號之所有權人，原告經向被告
    洋基公司洽詢價格及系爭房地狀況事宜，當時被告洋基公司職員向原告告知緊鄰
    出賣房屋旁有一平面變電室，但其電磁波甚低不妨礙人體健康等語，原告遂與被
    告洋基公司簽訂不動產購買意願書，嗣後並以總價四百九十五萬元與被告甲○○
    簽訂買賣契約書，嗣原告在檢視被告所交付之所有權狀及使用執照時，竟發現其
    上載有地下一層面積二九‧九一平方公尺之變電室，原告依該記載認變電室應在
    系爭房地之下方，旋與台電公司人員洽接會勘後，證實變電室確位於原告所購建
    物之下方，而因原告所購系爭房地有變電室之存在，原告對該基地自無從為興建
    等用途之使用，其客觀交易價值亦顯較基地內無變電室存在者為低，足見被告甲
    ○○所出售之系爭房地顯具有物之瑕疵，其交易價值應不會高於四百萬元，又被
    告洋基公司在本件仲介時，應可從所持有之使用執照查知系爭房地地下室有變電
    室存在，惟被告洋基公司卻未盡其義務，使原告未能及時發覺，遭受至少達多支
    出九十五萬元之損害，爰依民法第三百五十四條、第三百五十九條、第二百二十
    七條之規定，請求被告甲○○應給付原告應減少之價金或賠償損害九十五萬元。
    並依民法第一百八十四條、第一百八十八條、第二百二十七條、第五百三十五條
    、第五百四十四條、第五百六十七條之規定，請求被告洋基公司賠償損害九十五
    萬元。又本件二被告屬不真正連帶債務，是被告一人為全部給付，他被告之債務
    亦告消滅等語。
二、被告洋基公司辯稱：被告洋基公司對於系爭房地之使用情況、所有權狀、出賣人
    身分證明文件及其他相關文件，已盡詳查及告知之義務，被告固曾告知原告緊鄰
    出賣房屋旁為台電之變電室，惟從未說明是平面變電室，被告洋基公司受被告甲
    ○○委託出售系爭房地，被告洋基公司所能調查、注意之範圍亦僅限於房屋內部
    及外觀是否存有瑕疵，台電公司之變電室為鄰地，在未得鄰地所有權人同意下，
    被告洋基公司根本不可能進入鄰地查看，更無從發現該變電室係位於上開房地之
    正下方，且從使用執照上可知，昱成建設股份有限公司建築該批建築物時，地下
    室係集中於Ａ、Ｂ二棟，變電室係位於地下一層，又被告甲○○之房屋係位於Ｈ
    棟，並非位於Ａ、Ｂ二棟，房內又無可達地下室之通道，故被告洋基公司審查上
    開文件，對照房屋現況，實有理由相信該房地並無地下層，是被告洋基公司以專
    業知識提供原告相關文件，已盡善良管理人之義務。而無過失等語。被告甲○○
    則以：原告於買屋時既已受告知有變電室，且認被告洋基公司於仲介時已持有完
    整之使用執照，可輕易查知系爭房地地下室變電室之位置，則原告於簽約時，顯
    已知悉地下室有變電室之設置，況系爭房地為成屋，原告可就房地之外觀、使用
    執照之記載，於訂約前透過自己之觀察，決定是否應買，是原告主張交屋後始發
    覺尚有地下變電室一節，殊難採信。縱認原告於購屋後才知悉變電室之位置，惟
    該變電室之上方係車庫位置，非房屋內部，況被告洋基公司於交易前已告知有變
    電室存在，原告若認變電室為交易之重要事項，其於購屋前即應親自查看，但原
    告仍怠於調查，此仍應歸責於原告自己之過失，其主張減少價金，難認有理。又
    本件交易價格與基地周邊其他房價相仿，系爭房地所有資料被告均完全交於被告
    洋基公司，原告除有足夠之審閱期間可以詳閱契約並要求洋基公司提出相關文件
    外，對於系爭房地之外觀及相關設施亦可親自前往觀察，原告既認以四百九十五
    萬元購買系爭房地尚屬合理，則其嗣後主張受損失，有悖經驗法則等語資為抗辯
    。
三、原告主張被告甲○○原係系爭房地之所有權人，並委由被告洋基公司仲介出賣，
    嗣原告經與被告洋基公司接洽，遂與被告洋基公司簽訂不動產購買意願書，後並
    以總價四百九十五萬元與被告甲○○簽訂買賣契約書，又系爭建物之正下方設有
    一面積二九‧九一平方公尺之變電室等事實，業據原告提出不動產購賣意願書、
    買賣契約書、土地及建物所有權狀、使用執照、照片為證，並為被告所不否認，
    是此部分之事實堪信為真，此外，則為被告以前揭情詞置辯，是本件應審究者為
    ：(1)被告甲○○所出售之房地有無瑕疵？(2)被告洋基公司有無盡善良管理人之注
    意？茲分述如左：
    (1)原告主張被告於出售系爭房地時，僅告知緊鄰有平面變電室，並未告知變電室
      係位於建物正下方等語，就此，被告雖辯稱已告知有變電室等語，惟有關該變
      電室之存在，被告甲○○於出售當時亦認係位於隔壁（見本院九十三年九月一
      日言詞辯論筆錄），是依此可知，被告於出售房屋時所稱有變電室，應係如原
      告所稱係指平面變電室可明。而按「土地所有權，除法令有限制外，於其行使
      有利益之範圍內，及於土地之上下。」民法第七百七十三條前段定有明文。而
      原告購買系爭房地，若該變電室係位於隔鄰，則原告就系爭土地所得使用之範
      圍即可達土地之上下，現因該變電室係位於該建物之正下方，且如須遷移，應
      由申請人於原供電範圍內，另行設置適當的配電場所，供移置供電設備，並負
      擔變更設置費之半數，而若欲移置位於民裕街邊之公園綠地，因非原供電範圍
      ，而與規定相悖，此有台灣電力股份有限公司九十三年三月二十二日電業字第
      九三０三０七二四號書函在卷可參，而顯非可能，故於實際上原告於日後亦無
      法使用該土地之下方，其使用顯受有限制，而一般土地交易觀念，有關土地之
      利用一般均認包含有地下之使用，是於出售土地時，土地下方之利用性，即應
      認係土地交易所應具備之效用，而兩造所簽訂之房地買賣契約書，並未就土地
      之情況特別說明，且被告甲○○於出售當時亦認變電室係位於隔鄰，而不知係
      位於土地下方，是兩造於簽訂土地買賣契約時所認知之使用範圍，應係包含土
      地之上下，現土地之可使用現況，既與買賣當時兩造所認知之情況不同，且事
      實上已不能使用，則應認被告甲○○所出售之土地確有瑕疵存在可明。
    (2)按「物之出賣人對於買受人，應擔保其物依第三百七十三條之規定危險移轉於
      買受人時無滅失或減少其價值之瑕疵，亦無滅失或減少其通常效用或契約預定
      效用之瑕疵。但減少之程度，無關重要者，不得視為瑕疵。」「買賣因物有瑕
      疵，而出賣人依前五條之規定，應負擔保之責者，買受人得解除其契約或請求
      減少其價金。但依情形，解除契約顯失公平者，買受人僅得請求減少價金。」
      民法第三百五十四條第一項、第三百五十九條分別定有明文。又按「出賣人所
      負之權利或物的瑕疵擔保責任，係屬一種法定責任，依民法第三百五十一條及
      第三百五十五條規定之反面解釋，顯不以出賣人對於瑕疵之發生，有故意或過
      失為必要。」最高法院七十一年度台上字第二三九五號裁判足資參照。查，本
      件被告甲○○所出售之系爭房地，既有如上之瑕疵存在，則縱被告甲○○不知
      該瑕疵之存在，惟因兩造於簽訂買賣合約當時，所認知、合意之標的物，並無
      變電室位於土地下方之情，而土地上下之利用在，在一般土地交易觀念，又應
      認係土地交易所應具備之效用，故揆諸前開法條規定及最高法院裁判意旨，原
      告主張依民法第三百五十四條、第三百五十九條被告甲○○應負物之瑕疵擔保
      責任，即非無據。
    (3)次按「居間人關於訂約事項，應就其所知，據實報告於各當事人。對於顯無履
      行能力之人，或知其無訂立該約能力之人，不得為其媒介。以居間為營業者，
      關於訂約事項及當事人之履行能力或訂立該約之能力，有調查之義務。」「稱
      委任者，謂當事人約定，一方委託他方處理事務，他方允為處理之契約。」「
      受任人處理委任事務，應依委任人之指示，並與處理自己事務為同一之注意，
      其受有報酬者，應以善良管理人之注意為之。」「受任人因處理委任事務有過
      失，或因逾越權限之行為所生之損害，對於委任人應負賠償之責。」民法第五
      百六十七條、第五百二十八條、第五百三十五條、第五百四十四條分別定有明
      文。查：系爭房地依使用執照所載，建物用途屬住宅（Ｈ－２，參照建築法第
      七十三條執行要點），建物概要為地上四層、地下一層、二棟三十六戶，而變
      電室則位於地下一層，面積二九點九一平方公尺，有高雄市政府工務局七六高
      市工建築使字第０四四六二號使用執照在卷可憑，另有關系爭房地所在位置之
      整排房屋及對面一整排房屋，僅系爭房屋隔壁有變電室之出入口存在，亦據被
      告甲○○陳明在卷（見本院九十三年二月十八日言詞辯論筆錄），是依此雖系
      爭房地之登記謄本並未記載有地下室，惟該批建物既僅設有一變電室，且位於
      地下室，而系爭房地附近，除系爭變電室外，又無他變電室之存在，則依此一
      情況，及該變電室之面積，系爭房地隔壁面積，顯足懷疑該變電室非屬平面變
      電室，而被告洋基公司屬專業之不動產仲介經紀業者，有被告公司變更登記表
      為證，就系爭房地之買賣，被告洋基公司除受原告委託仲介買賣，且收取服務
      費外，有關斡旋金之轉作定金、契稅、公證費、地政規費、印花稅、房屋貸款
      、所有權移轉登記，原告亦均委由被告洋基公司代為處理等情，亦有不動產購
      買意願書在卷足憑，是被告洋基公司與原告間所簽訂之意願書，除存有居間契
      約之性質外，更有委任關係之存在，從而，揆諸前開法條規定，被告洋基公司
      對於系爭房地有關買賣之重要交易現況即應以善良管理人之注意詳為調查，現
      被告洋基公司對於此一交易上之重要現況竟未查明，是有違其善良管理人之注
      意義務可明，故依法對於原告因此而受之損害即應負賠償之責。
    (4)再者，有關系爭房地因於地下室置有變電室，以致所減損之價值，經本院先後
      函請歐亞不動產鑑定股份有限公司、大有國際不動產估價師事務所鑑定其價值
      ，而因歐亞不動產鑑定股份有限公司所為鑑定過程，違反不動產估價技術規則
      第二十五條之規定，於勘估標的物情況調整率大於百分之十五時，未排除該比
      較標的物之適用而予比較（見該鑑定報告第十七頁），是其所鑑定之結果即有
      所誤差，故不予援用。另依大有國際不動產估價師事務所就系爭房地之現狀與
      變電室設於隔鄰，在九十二年十月間之市價各為何所為鑑定之結果認：「地下
      室設置變電所總值三百六十六萬八千五百零五元、土地值二百二十三萬六千五
      百八十八元、建物成本價格一百四十三萬一千九百十七元。而鄰地設置變電所
      時，總值四百九十五萬九千六百七十二元、土地值三百五十二萬七千七百五十
      五元、建物成本價格一百四十三萬一千九百十七元。」有該鑑定報告在卷可參
      ，是有關系爭房地依現狀於九十二年間出售之價格與變電室係位於隔鄰出售之
      價格即相差有一百二十九萬一千一百六十七元，就此，被告雖主張此一鑑定以
      基地面積一百坪為基礎與現狀不符、變電室位於地下室之地價折減率為百分之
      四十六點一一過高、以主觀看法影響價格、變電室非無法遷移等，而認報告顯
      有缺失云云，而有關鑑定過程、方法，依鑑定人王璽仲到庭證稱：「報告書第
      二頁第一項採用市場比較法、土地開發分析法，第二項未開發的土地是用土地
      開發分析法，第三項變電室是用土地開發分析法，第四項原則上也是用土地發
      開分析法，但有參酌市場比較法的精神。」「作鑑估有四總方式，成本法、收
      益法、比較法、土地開發分析法。本件因為沒有比較的案例，所以不採比較法
      。不同情況的如沒有相同的案子可以剔除，不予採用。」「成本法我也有採用
      （建物），土地的成本法就是市價，所以，用比較法就可以包括土地的成本。
      」「收益法是由一般土地租金扣除費用，系爭土地附近沒有單純出租，且出租
      的價金偏低，所以評估的標準也不客觀。」「土地開發分析法是一般投資者以
      可建築的樓地板面積所出售的價金扣除直接成本、間接成本、資本利息、利潤
      等，推估土地價格的方法，一般建商不會單純開發二十幾坪的土地，因不具經
      濟規模，所以一百坪為基準來做評估。用一百坪、二百坪或其他坪數，只要不
      影響獎勵容積，是不會影響結論。」「土地成本的推算是用總銷金額扣除所有
      費用及利潤，就是土地成本。銷售的總金額是從附近建物比較而來的。」「不
      同樓層的成本會不一樣，本案比較時，附近沒有七層樓的房屋。大樓及透天房
      屋可以用建坪數作比價。」另就被告所提之疑問，鑑定人王璽仲亦分別證稱：
      「第二頁市場分析表，一般土地未開發毗鄰的變電室的折減率不是兩項相加，
      本件因沒有這個問題，所以沒有評估，但本案情況，以此相加，也無不可。」
      「理論上來講有無地下室而毗鄰變電室，折減率差不了多少（小規模基地）。
      一樣的情況在不同的地方，有不同的折減率。」「第二十三頁修正比率表，是
      依據政府所規定的範圍，將兩個標的互相比較，單項不超過百分之十五，總額
      不超過百分之三十，即為可用。」「第三十頁，是用大樓的利潤來做，該地段
      建商較不希望用透天的方式，另用透天或大樓所推論出來的結論不會差異太大
      。」「第三十三頁，地下室是否有變電室，價格會有差異，其中有包括成本、
      主觀因素、而主觀因素每個人均不同，所以用成本來考量。」「一般正常土地
      以大樓或透天房子去推論土地成本，差異不大。」「未開發地下室是表示地下
      室不能使用，不是有無地下室的問題。」「不動產地價規則是參酌的條文，主
      要是依據不動產估價技術規則。」「本案變電室移動不易，所以參酌前項規定
      （大眾捷運系統工程使用土地上空或地下處理及審核辦法）沒有不妥。」「大
      眾捷運系統審核辦法僅是參酌，並不是唯一的基準，與一般土地開發分析法，
      所推論的結果是相近的。」（見本院九十三年七月二十八日言詞辯論筆錄）是
      依鑑定人王璽仲上開所證內容，其所為之鑑定並無不符不動產估價技術規則之
      相關規定，或有何瑕疵存在，是被告上開所辯即無可採。
四、綜上所述，被告甲○○所出售之房屋既有如上所稱之瑕疵，而應負物之瑕疵擔保
    責任，另被告洋基公司就所受委任事務違反注意義務而有過失，故應負賠償責任
    ，至系爭房地因有該瑕疵以致所減少之價金達一百二十餘萬元，從而，原告分別
    依民法第三百五十九條、第五百四十四條請求被告甲○○、洋基公司為減少價金
    、賠償損害九十五萬元，及自起訴狀繕本送達翌日即九十二年十二月十八日起至
    清償日止，按年息百分之五計算之利息，即有理由，應予准許。末按不真正連帶
    債務，乃多數債務人就同一內容之給付，各負全部履行之義務，而因一債務人為
    給付，他債務人即同免其責任之債務。民法上對此雖無明文規定，但通說則於連
    帶債務之外，承認不真正連帶債務之存在。本件被告甲○○因買賣契約關係對原
    告應負之物之瑕疵擔保責任，與被告洋基公司對原告應負之受任人之損害賠償債
    務，係屬不真正連帶債務，其中一被告為清償，於其清償之範圍內，他被告應同
    免責任，附此敘明。
五、本件原告分別對被告甲○○依民法第三百五十四條、第三百五十九條、第二百二
    十七條之規定，對被告洋基公司依民法第一百八十四條、第一百八十八條、第二
    百二十七條、第五百三十五條、第五百四十四條、第五百六十七條之規定，請求
    或為減少價金、或為債務不履行之損害賠償、或為侵權行為之損害賠償之擇一判
    決，現原告依民法第三百五十九條及第五百四十四條之規定請求被告給付既有理
    由，則原告其餘請求即不再一一審酌，併予敘明。
六、兩造均陳明願供擔保，聲請宣告假執行或免為假執行之宣告，經核均無不合，爰
    分別酌定相當擔保金額准許之。
七、結論：原告之訴為有理由，依民事訴訟法第八十五條第二項、第三百九十條第二
    項、第三百九十二條第二項，判決如主文。
中　　　華　　　民　　　國　　九十三　　年　　　九　　　月　　 十五 　　日
                              臺灣高雄地方法院民事第二庭
~B法　　　官　楊國祥
右為正本係照原本作成。
如不服本判決，應於送達後廿日內，向本院提出上訴狀並表明上訴理由，如於本
送達前提起上訴者，應於判決送達後十日內補提上訴理由書（須附繕本）。
中　　　華　　　民　　　國　　九十三　　年　　　九　　　月　　 十五　　 日
~B法院書記官　光聰
